【裁判字號】    90,訴,590
【裁判日期】    901211
【裁判案由】    違反毒品危害防制條例
【裁判全文】
臺灣基隆地方法院刑事判決                            九十年度訴字第五九０號
    公  訴  人  臺灣基隆地方法院檢察署檢察官
    被      告  甲○○
右列被告因違反毒品危害防制條例案件，經檢察官提起公訴（九十年度毒偵字第一四
三八號）及移送併辦（九十年度毒偵字第一六一０號），本院判決如左：
    主  文
甲○○連續施用第一級毒品，累犯，處有期徒刑壹年，扣案之海洛因淨重約零點貳壹
公克沒收銷燬之、注射針筒捌支、生理食鹽水壹瓶、橡皮貳條均沒收；又連續施用第
二級毒品，累犯，處有期徒刑柒月，扣案之毒品安非他命（毛重零點貳公克）、搖頭
丸壹個均沒收銷燬之、安非他命吸食器壹組、分裝袋陸拾參個均沒收。應執行有期徒
刑壹年伍月，扣案之毒品海洛因淨重約零點貳壹公克、安非他命毛重約零點貳公克、
搖頭丸壹個沒收銷燬之、注射針筒捌支、生理食鹽水壹瓶、橡皮貳條、安非他命吸食
器壹組、分裝袋陸拾參個均沒收
    事  實
一、甲○○前於民國（下同）八十七年間，因犯搶奪案件，經本院判處有期徒刑一年
    四月，並經台灣高等法院上訴駁回確定，於八十九年八月一日執行完畢。又先後
    因施用毒品案件，經本院裁定送觀察、勒戒後，認無繼續施用毒品之傾向，分別
    由台灣高等法院及臺灣基隆地方法院檢察署檢察官於八十八年一月五日、同年六
    月二十八日，以八十七年度上易字第二一五０號為免刑判決、八十八年度偵緝字
    第二五二號為不起訴處分確定。又基於概括之犯意，自八十九年十月底起至同年
    十一月十一日止，在基隆市○○路「駭客網站」內，連續施用第一級毒品海洛因
    多次，渠又另行起意，並基於概括之犯意，自八十九年八月間起至同年十一月十
    四日止，在基隆市○○○路一七五巷四號之一住處樓梯間或基隆市區電動玩具店
    內，連續施用第二級毒品安非他命多次，經臺灣基隆地方法院裁定送強制戒治，
    並經本署檢察官於八十九年十一月三十日，以八十九年毒偵緝字第三七六號、毒
    偵字第二三五二、二三八八號提起公訴，嗣經同法院於九十年一月十日，以八十
    九年度訴字第八二一號判處應執行有期徒刑一年二月，並於九十年二月二十日確
    定（尚未執行）。詎仍不知悔悟，基於施用第一級毒品海洛因之概括犯意，自九
    十年九月十一日起至同年十月三十日止，在基隆市○○路一六八巷十一弄九號、
    十四弄六號三樓，以針筒注射方式施用毒品海洛因多次，約三、四天施用一次；
    另基於施用第二級毒品安非他命之概括犯意，自九十年九月十一日起至同年十月
    三十日止，亦在前揭住處，以將毒品安非他命放入玻璃管內加熱產生煙霧後再予
    施用之方式，連續施用第二級毒品安非他命多次，約三、四天施用一次。嗣分別
    於（一）九十年九月十一日凌晨零時三十分許，在基隆市○○路、義四路口，為
    警查獲，並扣得其所有供施用第二級毒品所用之安非他命（毛重０．二公克）；
    （二）九十年十月三十日，在基隆市○○路一六八巷十一弄九號、十四弄六號三
    樓為警查獲，並當場扣得海洛因淨重０．二一公克、搖頭丸一顆、注射針筒八支
    、生理食鹽水一瓶、橡皮二條、安非他命吸食器一組、分裝袋六十三個。
二、案經基隆市警察局第四分局報請台灣基隆地方法院檢察署檢察官偵查起訴及移送
    併案審理。
    理  由
一、訊據被告甲○○對於右揭事實，坦承不諱，且其尿液經送驗結果，亦分呈甲基安
    非他命及嗎啡（因海洛因於人體內會代謝成嗎啡，故涉嫌海洛因之吸食者，係檢
    驗其尿液中之嗎啡反應）之陽性反應，此有基隆市衛生局檢驗成績書二紙在卷可
    稽，復扣得被告所有供施用毒品用之安非他命（毛重０．二公克）、海洛因淨重
    ０．二一公克、搖頭丸一顆、注射針筒八支、生理食鹽水一瓶、橡皮二條、安非
    他命吸食器一組、分裝袋六十三個在案可資佐證。又被告前因二次施用毒品案件
    ，經本院裁定送觀察、勒戒後，認無繼續施用毒品之傾向，分別由台灣高等法院
    及臺灣基隆地方法院檢察署檢察官於八十八年一月五日、同年六月二十八日，以
    八十七年度上易字第二一五０號為免刑判決、八十八年度偵緝字第二五二號為不
    起訴處分確定。又基於概括之犯意，自八十九年十月底起至同年十一月十一日止
    ，在基隆市○○路「駭客網站」內，連續施用第一級毒品海洛因多次，渠又另行
    起意，並基於概括之犯意，自八十九年八月間起至同年十一月十四日止，在基隆
    市○○○路一七五巷四號之一住處樓梯間或基隆市區電動玩具店內，連續施用第
    二級毒品安非他命多次，經臺灣基隆地方法院裁定送強制戒治，並經本署檢察官
    於八十九年十一月三十日，以八十九年毒偵緝字第三七六號、毒偵字第二三五二
    、二三八八號提起公訴，嗣經同法院於九十年一月十日，以八十九年度訴字第八
    二一號判處應執行有期徒刑一年二月，並於九十年二月二十日確定（尚未執行）
    等事實，有台灣基隆地方法院檢察署刑案紀錄查註紀錄表、上開免刑判決書、不
    起訴處分書各一紙在卷足憑。事證明確，被告犯行洵堪認定。
二、核被告甲○○所為，係犯毒品危害防制條例第十條第一項之施用第一級毒品罪及
    第十條第二項之施用第二級毒品罪。其持有海洛因及安非他命、搖頭丸之低度行
    為，分別為施用之高度行為所吸收，均不另論罪。其先後施用第一、二級毒品犯
    行，各自時間緊接，所犯均為構成要件相同之罪名，顯係皆基於概括犯意為之，
    均為連續犯，並各自依法加重其刑。被告所犯上開二罪，犯意各別，行為互殊，
    應予分論併罰。查被告前於八十七年間，因犯搶奪案件，經本院判處有期徒刑一
    年四月，並經台灣高等法院上訴駁回確定，於八十九年八月一日執行完畢，此有
    台灣基隆地方法院檢察署刑案紀錄查註紀錄表及本院被告全國前案紀錄表在卷可
    按，其於有期徒刑執行完畢後，五年內再犯有期徒刑以上之本罪，為累犯，應依
    法遞加重其刑。又被告自九十年九月十二日起至九十年十月三十日止之施用第一
  級、第二級毒品犯行，雖均未據起訴，惟此部分因與已起訴且經認定有罪部分，
    有裁判上一罪之連續犯關係，依審判不可分原則，本院自應併予審理，附此敘明
    。爰審酌被告犯罪之動機、吸食頻率、曾有施用毒品前科仍不知悔改，一再犯下
    本案，惟犯罪後坦承犯行、態度良好，且所犯施用毒品行為係戕害自己身心健康
    ，尚未危及他人等一切情狀，量處如主文所示之刑，並依法定其應執行之刑。扣
    案之安非他命（毛重０．二公克）、海洛因淨重０．二一公克、搖頭丸一顆，均
    為違禁物，不問屬於犯人與否，均應依法宣告沒收銷燬之。另注射針筒八支、生
    理食鹽水一瓶、橡皮二條、安非他命吸食器一組、分裝袋六十三個為被告所有供
    施用毒品所用之物，業據其供明在卷，爰依法宣告沒收。
據上論斷，應依刑事訴訟法第二百九十九條第一項前段，毒品危害防制條例第十條第
一項、第二項、第十八條第一項前段，刑法第十一條前段、第五十六條、第四十七條
、第五十一條第五款、第三十八條第一項第二款，判決如主文。
本案經檢察官黃士元到庭執行職務。
中      華      民      國      九十    年      十二    月    十一      日
                                    臺灣基隆地方法院刑事第三庭
                                          法  官    齊      潔
右正本證明與原本無異。
對於本件判決如有不服，應於收受送達後十日內，向本院提出上訴書狀，上訴於臺灣
高等法院，並按他造當事人之人數附具繕本。
                                          書記官    林  苑  珍
中      華      民      國      九十    年      十二    月    十三      日
附錄論罪法條
毒品危害防制條例第十條第一項、第二項：
施用第一級毒品者，處六月以上五年以下有期徒刑。
施用第二級毒品者，處三年以下有期徒刑。


司法院資訊處製作；財團法人民間司法改革基金會備份。
